【裁判字號】    99,家救,95
【裁判日期】    991028
【裁判案由】    訴訟救助
【裁判全文】
臺灣嘉義地方法院民事裁定  99年度家救字第95號
聲  請  人  甲○○
訴訟代理人  黃曉薇律師
上列聲請人與乙○間離婚事件聲請訴訟救助，本院裁定如下：
    主      文
本件准予訴訟救助。
    理      由
一、本件聲請人以其與乙○間訴請離婚事件（本院99年度婚字第
    337 號），無資力支出訴訟費用，且非顯無勝訴之望，為此
    聲請訴訟救助等語，並提出財團法人法律扶助基金會嘉義分
    會法律扶助申請書、同意書、申請人資力審查詢問表、案件
    概述單、審查表、身分證、戶籍謄本、嘉義市西區區公所低
    收入戶證明書、財團法人海峽交流基金會證明、中華人民共
    和國福建省福州市公證處公證書、福建省平潭縣人民法院民
    事判決書（以上均為影本）各1份以為釋明。
二、按當事人無資力支出訴訟費用者，法院應依聲請，以裁定准
    予訴訟救助。但顯無勝訴之望者，不在此限；法院認定前項
    資力時，應斟酌當事人及其共同生活親屬基本生活之需要。
    民事訴訟法第107條第1、2項定有明文。依上述法條規定，
    法院應依聲請准予救助，惟此項請求救助之事由，依同法第
    109條第2項之規定，無資力支出訴訟費用之事由，仍應釋明
    之。又經財團法人法律扶助基金會分會准予法律扶助之無資
    力者，其於訴訟程序中，向法院聲請訴訟救助時，應准予訴
    訟救助。但另有不符法律扶助事實之證明者，不在此限，法
    律扶助法第62條亦有明文。經查：
  (一)聲請人主張其與乙○於民國91年11月22日結婚，惟乙○於92
    年2 月間來台僅10個月即無故離家，經聲請人報警協尋仍不
    知去向，且乙○業於97年間返回大陸，並向大陸法院訴請判
    決兩造離婚獲准，顯見乙○已無與聲請人共同生活之意願，
    兩造婚姻顯有難以維持之重大事由，爰依民法第1052條第1
    項第5 款及第2 項規定訴請離婚等情，已據聲請人於離婚事
    件中具狀陳明，並經本院依職權調閱該離婚民事卷查明。準
    此，聲請人訴請離婚，非顯無勝訴之望。
  (二)又聲請人屬嘉義市西區區公所之「低收入戶」，有其提出之
    嘉義市西區區公所低收入戶證明書影本1 份可憑，經審酌聲
    請人及其基本生活需要，並參酌聲請人收入情況等情，聲請
    人所提事證，足已釋明無資力支出訴訟費用。
  (三)再者，聲請人經向財團法人法律扶助基金會申請法律扶助，
    經該分會核定准予扶助，有該分會申請編號0000000-N-002
    之前揭法律扶助申請書影本及審查表影本各1 份附卷可憑，
    本院復查尚無其他不符法律扶助事實之情形，是聲請人聲請
    訴訟救助，核無不合，應予准許。
三、爰依民事訴訟法第107條前段裁定如主文。
中    華    民    國    99    年    10    月    28    日
                  家事法庭法  官  洪嘉蘭
以上正本係照原本作成。
如對本裁定抗告須於裁定送達後10日內向本院提出抗告狀。
中    華    民    國    99    年    10    月    28    日
                          書記官  許家瑜

司法院資訊處製作；財團法人民間司法改革基金會備份。
